台灣苗栗地方法院刑事判決　　　　　　　　　　　　　九十一年度易字第一四一號
　　公　訴　人　臺灣苗栗地方法院檢察署檢察官
　　被　　　告　丙○○
右列被告因竊盜案件，經檢察官提起公訴（九十年度偵字第四二二四號），本院判決
如左：
    主      文
丙○○共同竊盜，累犯，處有期徒刑壹年。
    事      實
一、丙○○曾於民國八十九年五月十六日因竊盜案件，經本院判處有期徒刑五月確定
    ，甫於八十九年十二月二十四日執行完畢，猶不知悔改，與乙○○基於意圖為自
    己不法所有之犯意聯絡，於九十年五月二十三日上午某時許，由乙○○駕駛向苗
    栗縣苗栗市金昌小客車租賃股份有限公司（下簡稱金昌公司）租來之車號ＹＹ─
    二六四０號自用小客車搭載丙○○，共同至丁○○○位於苗栗縣苗栗市○○里○○街四十八巷十三號住處附近，推由乙○○進入丁○○○上開住處內行竊（侵入
    住宅部分未據告訴，乙○○所涉竊盜部分，由檢察官另案偵辦中），丙○○則留
    在車上等候，計竊取現金新台幣（下同）一萬餘元、諾基亞五一三０型號手機一
    支（含ＩＳＭ卡一張，序號為000000000000000號）、照相機一
    組、珍珠項鍊一條、男用手錶一個、翡翠戒指一個、觀音玉佩墜子一個等物，得
    手後，乙○○回到車上後，即將竊得之上開財物中諾基亞五一三０型號手機一支
    （含ＩＳＭ卡一張）及現金三千元朋分予丙○○。嗣經丁○○○報警後，經警依
    據丙○○所持之上開手機序號之通聯記錄，始循線查悉上情。
二、案經苗栗縣警察局移送臺灣苗栗地方法院檢察署檢察官偵查起訴。
    理      由
一、訊據被告丙○○於本院最初審理中，對於右揭時、地與乙○○共同竊取被害人丁○○○財物之事實固供承不諱（參見本院九十一年四月十六日、九十一年四月三
    十日審判筆錄），惟於嗣後審理中則矢口否認乙○○有參與本件竊盜犯行，辯稱
    ：本件竊盜犯行為伊一人單獨所為云云。惟查：
（一）被害人丁○○○確於九十年五月二十三日上午某時許，在其位於苗栗縣苗栗市
      ○○里○○街四十八巷十三號住處內，失竊現金一萬餘元、諾基亞五一三０型
      號手機一支（含ＩＳＭ卡一張，序號為000000000000000號）
      、照相機一組、珍珠項鍊一條、男用手錶一個、翡翠戒指一個、觀音玉佩墜子
      一個等物乙節，業據被害人丁○○○迭於警訊時及偵查中指述甚詳，並有苗栗
      縣警察局受理刑事案件報案三聯單、贓物認領保管單影本各一紙、行動電話門
      號0000000000號通聯紀錄影本一份附卷可稽，是上揭財物確係被害
      人丁○○○，於九十年五月二十三日上午某時許失竊贓物乙節，自堪認定。
（二）車號ＹＹ─二六四０號自用小客車，係由乙○○於九十年五月二十日向金昌公
      司租得，租車期間係由九十年五月二十日起至同月二十八日止等情，業據共犯
      即證人乙○○於本院審理中證述屬實，並有金昌公司汽車租賃契約書影本一紙
      附卷可稽，衡情乙○○當天倘未駕駛上開租得之自用小客車搭載被告共同參與
      本件竊盜案件，為何被告於本院審理中供述上開車輛係屬深灰色之二千ＣＣ自
      用小客車色，與該車之車籍作業系統─查詢認可資料所載內容相符﹖又被告為
      可會知悉乙○○於上開時間內曾向金昌公司租車﹖是被告供述：案發當日係由
      乙○○駕駛向金昌公司租來之車號ＹＹ─二六四０號自用小客車，搭載伊至被
      害人丁○○○住處等語，應堪採信。證人乙○○證述：伊曾在九十年五月二十
      三日早上七時許，將上開車輛借予被告使用云云（參見本院九十一年四月三十
      日審判筆錄），揆諸前揭說明，自不足採信。
（三）觀音玉佩墜子一個係被害人丁○○○失竊之贓物，經警於九十一年四月十九日
      上午十二時三十分許，在乙○○之同居人甲○○位於苗栗縣苗栗市新英里國馨
      三十號二樓之住處內查扣，而上開觀音玉佩墜子係由乙○○在甲○○上開住處
      內交給甲○○等情，業據證人甲○○、乙○○於本院審理中證述明確（參見本
      院九十一年五月十四日審判筆錄），核與被告於本院最初審理中供述：觀音玉
      佩墜子係其與乙○○共同竊取等語相符（參見本院九十一年四月十六日、九十
      一年四月三十日審判筆錄），足證乙○○亦參與本件竊盜案件，否則乙○○為
      何會有觀音玉佩墜子﹖至被告於本院最後審理時翻異前供詞，改稱：觀音玉佩
      墜子係伊交給乙○○云云（參見本院九十一年五月十四日審判筆錄），不僅與
      其在本院當日庭訊中供述：觀音玉佩墜子係伊交給甲○○等語云云等語不符，
      亦與證人甲○○上揭證述內容不符（均參見本院九十一年五月十四日審判筆錄
      ），是被告辯稱：觀音玉佩墜子係由伊交給乙○○云云，自係為始乙○○脫罪
      ，事後迴護乙○○之詞，不足採信。
（四）綜上所述，本件竊盜案件確係被告與乙○○共同為之，被告上揭自白確與事實
      相符。從而，本件事證明確，被告右揭竊盜犯行自堪認定，應予依法論科。
二、核被告所為，係犯刑法第三百二十條第一項之竊盜罪。被告與乙○○就上揭竊盜
    犯行，具有犯意聯絡、行為分擔，均為共同正犯。又被告曾於八十九年五月十六
    日因竊盜案件，經本院判處有期徒刑五月確定，甫於八十九年十二月二十四日執
    行完畢，有臺灣苗栗地方法院檢察署刑案資料查註紀錄表及臺灣高等法院檢察署
    刑案紀錄簡覆表各一紙在卷可稽，其於有期徒刑執行完畢，五年內再犯有期徒刑
    以上之本罪，為累犯，應依刑法第四十七條加重其刑。爰審酌被告前有二次竊盜
    前科，其最近一次曾於九十年三月十六日因竊盜案件，經台灣高等法院台中分院
    判處有期徒刑八月確定，甫於九十一年二月九日執行完畢，顯見其素行不佳，本
    件犯罪之動機、目的、手段、所得財物數額、所生危害及犯罪後雖坦承犯行，惟
    仍圖為共犯乙○○脫罪，尚難認其真誠悔悟等一切情狀，量處如主文所示之刑，
    以示懲儆。
據上論斷，應依刑事訴訟法第二百九十九條第一項前段，刑法第三百二十條第一項、
第二十八條、第四十七條，罰金罰鍰提高標準條例第一條前段，判決如主文。
本案經檢察官李基彰到庭執行職務。
中      華      民      國    九十一    年      五      月    二十八    日
                                      臺灣苗栗地方法院刑事第二庭
                                          法  官  吳  炳  桂
右正本證明與原本無異。
如不服本判決，應於送達後十日內向本院提出上訴狀（須附繕本），上訴於台灣高等
法院台中分院。
                                          書記官  楊  慧  萍
中      華      民      國    九十一    年      五      月    二十九    日
附錄本判決論罪科刑法條全文：
刑法第三百二十條第一項：
意圖為自己或第三人不法之所有，而竊取他人之動產者，為竊盜罪，處五年以下有期
徒刑、拘役或五百元以下罰金。
